【裁判字號】    92,重訴,106
【裁判日期】    921223
【裁判案由】    毒品危害防制條例
【裁判全文】
臺灣高雄地方法院刑事判決                        九十二年度重訴字第一六號
    公  訴  人  臺灣高雄地方法院檢察署檢察官
    被      告  乙○○
    選任辯護人  林樹根律師
                邱麗妃律師
                莊雯琇律師
右列被告因違反毒品危害防制條例案件，經檢察官提起公訴（九十二年度偵字第一四
一九八號），本院判決如左：
    主  文
乙○○共同販賣第一級毒品，處有期徒刑拾伍年，褫奪公權拾年，扣案之第一級毒品
海洛因磚拾肆塊（合計淨重肆仟玖佰玖拾玖點玖肆公克，包裝重參佰玖拾陸點捌伍公
克）、第一級毒品海洛因粉末壹小包（淨重零點陸貳公克，包裝重零點參貳公克），
及未扣案之第一級毒品海洛因磚貳塊，均沒收銷燬之，又扣案之背包壹個、紙袋壹個
，均沒收之。
    事  實
一、乙○○明知海洛因係第一級毒品，並經行政院公告列為管制進出口物品，不得非
    法販賣、運輸、持有，仍與真實姓名年籍不詳綽號「阿財」、「阿賢」、「阿保
    」之成年男子，及某位真實年籍不詳之張姓成年男子共同基於販賣、運輸第一級
    毒品海洛因進口之犯意聯絡，約定由「阿保」及「張姓男子」負責集資，並由「
    張姓男子」洽購海洛因，另由「阿財」、「阿賢」負責走私入台，乙○○負責在
    台銷售，謀議既定，「張姓男子」即於不詳時間前往大陸地區販入第一級毒品海
    洛因磚十六塊，後於九十二年七月二日由「阿財」、「阿賢」自中國大陸地區廈
    門市以漁船運輸之方式走私前開海洛因磚進入台灣地區澎湖縣，再繼運至高雄地
    區，經該張姓男子以電話聯絡乙○○接貨，乙○○遂於同年七月三日凌晨零時許
    ，在高雄市○○路與光華路口「國群飯店」旁，自「阿財」處收受前開十六塊海
    洛因磚中之十四塊以伺機出售（另二塊海洛因磚由「阿保」於不詳時間、在不詳
    地點，先行取走販賣而未扣案），並旋將該十四塊海洛因磚藏置在其高雄市○○
    區○○街一五九號一樓住處，計乙○○每銷售一塊海洛因磚可獲取新台幣（下同
    ）二十萬元之報酬以牟利。嗣乙○○於九十二年七月四日凌晨一時許，在高雄市
    ○○路六十九號，另案經警調人員拘提到案，並循線至上址住處扣得海洛因磚十
    四塊（合計淨重四千九百九十九點九四公克，包裝重三百九十六點八五公克）、
    自前開海洛因磚挖下之海洛因粉末一包（淨重零點六二公克，包裝重零點三二公
    克）及其所有供運輸裝載前開十四塊海洛因磚之紙袋一個、背包一個。
二、案經法務部調查局南部地區機動工作組報請台灣高雄地方法院檢察署檢察官偵查
    起訴。
    理  由
一、右開犯罪事實，業據被告乙○○迭於偵訊及本院審理時坦承不諱，並扣有前開毒
    品、背包、紙袋等可資佐憑，且本件查獲之十四塊海洛因磚及白色粉末一包經送
    法務部調查局鑑定結果認「一、送驗塊磚十四塊均含第一級第六項毒品海洛因成
    分，合計淨重四九九九點九四公克（包裝重三九六點八五公克），純度百分之七
    十三，純質淨重三六四九點九六公克。二、送驗白粉一包含海洛因成分，淨重零
    點六二公克（包裝重零點三二公克）」，此有該局九十二年八月十九日調科壹字
    第二二○○一五六九四號鑑定通知書一份在卷可憑。是以，本件事證已臻明確，
    被告犯行，堪以認定，應依法論科。
二、按海洛因為毒品危害防制條例第二條第二項第一款所稱之第一級毒品，並為行政
    院依據懲治走私條例第二條第四項公告之「懲治走私條例公告管制物品項目及其
    數額」甲項第四款所列之管制進出口物品，而自大陸地區私運物品進入台灣地區
    ，以私運物品進口論，懲治走私條例第十二條亦定有明文。核被告所為，係犯毒
    品危害防制條例第四條第一項之運輸、販賣第一級毒品罪及懲治走私條例第二條
    第一項、第十二條之準私運管制物品進口罪。其販賣、運輸第一級毒品海洛因前
    後非法持有第一級毒品海洛因之低度行為，為其販賣、運輸第一級毒品海洛因之
    高度行為所吸收，不另論罪。被告與綽號「阿財」、「阿賢」、「阿保」，及「
    張姓男子」間就上開犯行，有犯意之聯絡及行為之分擔，皆為共同正犯。被告與
    共犯等自大陸地區私運前開毒品進口來台之所為，同時觸犯毒品危害防制條例第
    四條第一項之運輸第一級毒品罪及懲治走私條例第二條第一項、第十二條之準私
    運管制物品進口罪，為想像競合犯，應從一重之運輸第一級毒品罪處斷。又被告
    與共犯等運輸前開毒品之目的在於販售營利，所犯運輸第一級毒品及販賣第一級
    毒品二罪間，具方法結果之牽連關係，應從一重之販賣毒品罪論處。被告自承犯
    行，並協助警調人員起獲扣案毒品，顯已深知悔悟，又慮以本件扣案毒品尚未及
    銷售即經警查獲，其犯罪情節尚堪憫恕，情輕法重，雖處以法定最低刑無期徒刑
    仍嫌過重，爰依刑法第五十九條規定減輕其刑。爰審酌被告犯罪之動機、目的、
    手段、品行、智識程度、其私運毒品海洛因為圖販賣以牟暴利，數量多達十六塊
    ，殘害國人身心健康甚鉅，惟念及被告尚未銷售即經查獲（扣案毒品部分）、犯
    後坦承犯行、態度良好等一切情狀，量處如主文所示之刑，並依被告犯罪之性質
    ，認有褫奪公權必要，併宣告被告褫奪公權十年。至扣案之毒品海洛因磚十四塊
    （合計淨重四千九百九十九點九四公克，包裝重三百九十六點八五公克）、毒品
    海洛因粉末一包（淨重零點六二公克，包裝重零點三二公克），及未扣案之毒品
    海洛因磚二塊（不能證明已經滅失），均係毒品危害防制條例所定之第一級毒品
    ，應依同條例第十八條第一項前段規定宣告沒收銷燬之。另扣案之紙袋一個、背
    包一個，均為供被告運輸前開十四塊海洛因磚所用之物且係被告所有，此經其於
    本院審理時供明在卷，爰依前開條例第十九條第一項宣告沒收之。再扣案之手機
    一支、記事本一本，均非供本件犯罪所用之物，業經被告供陳無訛，自不併予宣
    告沒收，附此敘明。
據上論斷，應依刑事訴訟法第二百九十九條第一項前段、毒品危害防制條例第四條第
一項、第十八條第一項前段、第十九條第一項、懲治走私條例第十二條、第二條第一
項、第十一條、刑法第十一條、第二十八條、第五十五條、第五十九條、第三十七條
第二項，判決如主文。
本案經檢察官甲○○到庭執行職務。
中      華      民      國    九十二    年     十二     月    二十三    日
                              臺灣高雄地方法院刑事第十四庭
                                  審判長法  官  李淑惠
                                        法  官  林俊寬
                                        法  官  黃呈熹
右正本證明與原本無異。
如不服本判決，應於判決送達後十日內，向本院提出上訴狀。
                                        書記官   梁瑜玲
中    華    民    國      九十二      年      十二      月      二十三      日
【附錄本判決論罪科刑法條】
毒品危害防制條例第四條第一項
製造、運輸、販賣第一級毒品者，處死刑或無期徒刑；處無期徒刑者，得
併科新臺幣一千萬元以下罰金。
懲治走私條例第十二條
自大陸地區私運物品進入臺灣地區，或自臺灣地區私運物品前往大陸地區
者，以私運物品進口、出口論，適用本條例規定處斷。
懲治走私條例第二條第一項
私運管制物品進口、出口逾公告數額者，處七年以下有期徒刑，得併科新
臺幣三百萬元以下罰金。


司法院資訊處製作；財團法人民間司法改革基金會備份。
